臺灣臺北地方法院民事判決　　　　　　　94年度訴字第2049號
原　　　告　乙○○
　　　　　　丁○○
　　　　　　戊○○
兼　上三人
共　　　同
訴訟代理人　丙○○
被　　　告　甲○○
上列當事人間侵權行為損害賠償事件，，經本院刑事庭裁定移送
，本院於民國94年9月27日言詞辯論終結，判決如下：
    主  文
被告應給付原告乙○○新臺幣壹佰陸拾柒萬肆仟元；給付原告丁○○、戊○○、丙○○各新臺幣捌拾萬元，及均自民國九十三年
十月二十三日起至清償日止按年息百分之五計算之利息。
原告其餘之訴駁回。
訴訟費用由被告負擔十分之七；餘由原告負擔。
本判決第一項於原告乙○○、丁○○、戊○○、丙○○分別以新
臺幣伍拾伍萬捌仟元、貳拾柒萬元、貳拾柒萬元、貳拾柒萬元為
被告供擔保後，得假執行。但被告如以新臺幣壹佰陸拾柒萬肆仟
元、捌拾萬元、捌拾萬元、捌拾萬元，為原告乙○○、丁○○、
戊○○、丙○○預供擔保後，得免為假執行。
原告其餘假執行之聲請駁回。
    事實及理由
一、原告起訴主張被告於民國93年7月31日酒醉駕駛駛車號7N-88
    32號自用小客車沿臺北縣新店市○○路○段由新店往宜蘭方
    向行駛，於當日凌晨2時30分許，行至該路段150巷口行人穿
    越道前，本應注意事前狀況，隨時採取必要之安全措施，及
    行近行人穿越道應減速慢行，竟未減速慢行，疏於注意，而
    撞擊正步行通過行人穿越道之訴外人李欣怡，致其倒地受有
    頭部鈍性傷、顱內出血而死亡，業經檢察官以過失致死等提
    起公訴，被告業已坦承其犯行。原告乙○○為李欣怡之夫，
    因欣怡死亡而支出殯葬費新臺幣（下同）784,000 元。原告
    丁○○、戊○○及丙○○為李欣怡之子女，及原告乙○○，
    原本一家和樂，因被告過失致李欣怡死亡，造成天人永隔，
    精神至感悲淒痛苦，爰依民法第194 條之規定，請求被告賠
    償原告各1,250,000 元，以資慰藉等語，並聲明：被告應給
    付原告乙○○784,000 元，及自收受書狀繕本翌日起至清償
    日止按年息5%計算之利息。被告應給付原告各1,250,000 元
    ，及自收受書狀繕本翌日起至清償日止按年息5%計算之利息
    。原告願各供擔保，請准宣告假執行。
二、被告則辯稱：被告願向原告負損害賠償責任，惟因現於獄中
    服刑，無法即時賠償，待服完刑期、重新踏入社會工作，請
    求准予分期付款償還。對原告主張之事實不爭執，對於原告
    支出殯葬費用784，000元無意見，惟對於原告請求慰撫金部
    分，實有過高，無法接受。並提出臺灣臺北地方法院檢察署
    檢察官執行指揮書、臺灣臺北地方法院檢察署執行命令等件
    影本，且聲明：駁回原告之訴，如受不利判決，願供擔保請
    准宣告免為假執行。
三、被告對原告主張因其酒醉駕車等過失行為致李欣怡死亡，原
    告乙○○為欣怡之夫、其餘原告為李欣怡之子女。其中原告
    乙○○並支出李欣怡之殯葬費用784,000 元之事實並不爭執
    ，且經本院調取臺灣臺北地方法院檢察署93年度偵字第1378
    0 號偵查卷宗、93年度相字第481 號相驗卷宗、本院93 年
    度交易字第324 號刑事卷宗等核閱屬實，自足信為實在。
四、按因故意或過失，不法侵害他人之權利者，負損害賠償責任
    ；不法侵害他人致死者，對於支出醫療及增加生活上需要之
    費用或殯葬費之人，亦應負損害賠償責任；不法侵害他人致
    死者，被害人之父、母、子、女及配偶，雖非財產上之損害
    ，亦得請求賠償相當之金額，民法第184條第1項前段、第19
    2條第1項、第194條分別定有明文。本件被告因過失行為致
    李欣怡死亡，原告分別為李欣怡之配偶其子女，原告乙○○
    並為李欣怡支出喪葬費用，依前開規定，被告自應負賠償責
    任。關於原告乙○○主張殯葬費用784,000元既不爭執，則
    被告即應賠償原告乙○○此部分之費用。至原告請求被告各
    給付原告1,250,000元部分。查，原告乙○○為李欣怡之夫
    、原告丁○○、戊○○、丙○○則為李欣怡之子女，均為李
    欣怡之至親，因李欣始死亡，精神上自受有極大痛苦，本院
    審酌原告乙○○係高中畢業，係陸軍中校退伍，現無業；原
    告丙○○高職畢業，為作業員，月薪約19,000元；原告丁○○在中國石油公司工作，月薪約4 萬餘元；原告戊○○從事
    廣告設計工作，收入不固定；被告則係小學畢業，入獄前為
    廚師，月薪約35,000元等情，並斟酌實際情況，及兩造之身
    分、地位、經濟能力等，認為原告請求被告各給付原告1,25
    0,000元，尚屬過高，應以80萬元方屬相當。
五、從而，原告本於侵權行為法律關係請求被告給付原告乙○○1,674,000元及給付原告丁○○、丙○○、戊○○各800,
    000元，及均自訴狀繕本送達後之93年10月23日起至清償日
    止，按年息5 ％計算之利息，為有理由，應予准許。其餘超
    過此部分之請求，則屬無據，應予駁回。
六、兩造均陳明願供擔保，聲請宣告假執行及免假執行，經核均
    無不合，爰分別酌定相當之擔保金額宣告之；原告其餘假執
    行之聲請，因訴之駁回而失所附麗，應予駁回。
七、結論：本件原告之訴為一部有理由，一部無理由。並依民事
    訴訟法第79條、第85條第1 項前段、第390 條第2 項、第39
    2 條第2 項，判決如主文。
中　　華　　民　　國　　94　　年　　10　　月　　11　　日
                  民事第二庭    法　官　蔡政哲
以上正本，係照原本作成。
如對本判決上訴，須於判決送達後20日內向本院提出上訴狀。
中　　華　　民　　國　　94　　年　　10　　月　　11　　日
                                書記官　柯月英
